臺灣基隆地方法院刑事判決　　　　　　　 99年度易字第596號
公　訴　人　臺灣基隆地方法院檢察署檢察官
被　　　告　張家儒
　　　　　　蔣屏勝
上列被告因竊盜案件，經檢察官提起公訴（99年度偵字第5281、
5439號），本院判決如下：
    主  文
張家儒所犯如附表一「所犯罪名」欄所示之罪，各處刑如附表一
「宣告刑」欄所示。應執行有期徒刑拾月，如易科罰金，以新台
幣壹仟元折算壹日；扣案如附表二所示之物，沒收之。
蔣屏勝所犯如附表一編號5 「所犯罪名」欄所示之罪，處刑如附
表一編號5 「宣告刑」欄所示。
    事  實
一、張家儒意圖為自己不法之所有，於如附表一編號1 至4 所示
    之時、地，以如附表一編號1 至4 所示之方法，為如附表一
    編號1 至4 所示之各次竊盜犯行；又張家儒與蔣屏勝基於意
    圖為自己不法所有之犯意聯絡，於如附表一編號5 所示之時
    、地，以如附表一編號5 所示之方法，為該次竊盜犯行。嗣
    經警以如附表一所示之方式查獲，始悉上情。
二、案經基隆市警察局第二、三分局報請臺灣基隆地方法院檢察
    署檢察官偵查起訴。
    理  由
甲、程序事項
    按最重本刑為3 年以下有期徒刑、拘役或專科罰金之罪，及
    刑法第320 條、第321 條之竊盜罪，經第二審判決者，不得
    上訴於第三審法院，刑事訴訟法第376 條第1 款、第2 款定
    有明文；又除簡式審判程序、簡易程序及刑事訴訟法第376
    條第1 款、第2 款所列之罪之案件外，第一審應行合議審判
    ，刑事訴訟法第284 條之1 亦有明文。本件被告張家儒、蔣
    屏勝係犯刑法第320 條第1 項之竊盜罪、同法第321 條第1
    項第3 款之加重竊盜罪（詳後述），屬刑事訴訟法第376 條
    第2 款所定之罪，依上開規定得行獨任審判，核先敘明。
乙、實體事項
一、證據能力方面
（一）按被告以外之人於偵查中向檢察官所為之陳述，除顯有不
      可信之情況者外，得為證據，刑事訴訟法第159 條之1第2
      項定有明文。經查，證人黃寶發、賴順煌、鄭永吉及同案
      被告張家儒、蔣屏勝於偵查中向檢察官所為之陳述，業經
      具結，且自筆錄內容觀之，並無不正取供之情事，而無顯
      不可信之情況，依上開規定，自有證據能力。
（二）次按被告以外之人於審判外之言詞或書面陳述，除法律有
      規定者外，不得作為證據；又被告以外之人於審判外之陳
      述，雖不符合刑事訴訟法第159 條之1 至第159 條之4 之
      規定，而經當事人於審判程序同意作為證據，法院審酌該
      言詞陳述或書面陳述作成時之情況，認為適當者，亦得為
      證據，而當事人、代理人或辯護人於法院調查證據時，知
      有上開不得為證據之情形，而未於言詞辯論終結前聲明異
      議者，視有前項之同意，刑事訴訟法第159 條第1 項及第
      159 條之5 分別定有明文。本件證人黃寶發、賴順煌、鄭
      永吉及同案被告張家儒、蔣屏勝於警詢中所為之陳述，雖
      為被告蔣屏勝、張家儒本人以外之人於審判外之言詞陳述
      ，然經本院於審判程序提示予被告張家儒、蔣屏勝並告以
      要旨，經被告張家儒、蔣屏勝表示無意見，且未聲明異議
      ，又本院審酌上開證人警詢筆錄之記載，並無不正取供之
      情事，且證人於警詢時亦無具結之可能，故就此等審判外
      言詞陳述作成時之情況，應認為適當，依前揭法條意旨，
      得援為本案證據。
二、事實認定方面
    上開事實，業據被告張家儒、蔣屏勝於本院審理時坦承不諱
    ，另有如附表一「證據」欄所示之證據可佐，足認被告張家
    儒、蔣屏勝之自白與事實相符，被告張家儒、蔣屏勝之犯行
    應堪認定。
三、法律適用方面
（一）核被告張家儒所為如附表一編號1 至4 所示各次犯行，均
      係犯刑法第320 條第1 項之竊盜罪。
（二）次按刑法第321 條第1 項第3 款之攜帶兇器竊盜罪，係以
      行為人攜帶兇器竊盜為其加重條件，此所謂兇器，其種類
      並無限制，凡客觀上足對人之生命、身體、安全構成威脅
      ，具有危險性之兇器均屬之，且祇須行竊時攜帶此種具有
      危險性之兇器為已足，並不以攜帶之初有行兇之意圖為必
      要（最高法院79年台上字第5253號判決可資參照）。本件
      被告張家儒、蔣屏勝為如附表一編號5 所示犯行時，確攜
      帶扣案如附表二編號1 至6 所示之物一節，業經被告張家
      儒、蔣屏勝供承在卷，而扣案如附表二編號1 所示之十字
      型螺絲起子，全長約15.5公分，握把部分為塑膠材質，前
      端為金屬材質，金屬部分長約7 公分，前端略呈尖銳狀；
      扣案如附表二編號2 所示之一字型螺絲起子，全長約23公
      分，前端為金屬材質，金屬部分長約12.5公分；扣案如附
      表二編號3 所示之鑿刀，全長23公分，均屬金屬材質，前
      方呈四方型，有銹蝕情形，四角部分略呈尖銳狀；扣案如
      附表二編號4 所示之鐵鎚，全長約29公分，具有相當之重
      量，木柄部分長約27公分，前端金屬材質部分有銹蝕情形
      ；扣案如附表二編號5 所示之鐵鎚，具有相當之重量，塑
      膠握把部分長約18.5公分，前端為金屬材質，鐵鎚前端一
      側呈分岔狀，分岔部分略為尖銳；扣案如附表二編號6 所
      示之切割器，入手沉重，全長約28公分，前端刀片部分為
      金屬材質，業經本院當庭勘驗屬實（見本院準備程序筆錄
      第3 頁），足見如附表二編號1 至6 所示之扣案物各具相
      當之體積且材質堅硬，在客觀上應足以對人之生命、身體
      及安全構成威脅，具有相當之危險性，自屬刑法上所稱之
      兇器無誤，被告張家儒、蔣屏勝攜帶該等工具為如附表一
      編號5 所示之竊盜犯行，揆諸首揭說明，即該當攜帶兇器
      之加重要件，是核被告張家儒、蔣屏勝該次所為，係犯刑
      法第321 條第1 項第3 款攜帶兇器之加重竊盜罪。
（三）被告張家儒、蔣屏勝就如附表一編號5 所示之犯行，互有
      犯意聯絡及行為分擔，應論以共同正犯。
（四）被告張家儒所為如附表一編號1 至4 所示之竊盜犯行，犯
      罪時間互異，犯意應屬各別；另被告張家儒所為如附表一
      編號5 所示之竊盜犯行，與其所為如附表一編號1 至4 所
      示之竊盜犯行，犯罪時、地互異，且侵害之財產法益分屬
      不同人所有，均應予以分論併罰。
（五）爰審酌被告張家儒、蔣屏勝均正值壯年，不思循正當工作
      途徑獲取所需，竟竊取他人財物以圖不勞而獲，所為顯非
      可取，且其等前均有竊盜前科，未知悔悟仍為本件犯行，
      法治觀念已有嚴重偏差，惟其等竊得財物之價值非鉅，且
      於本院審理時均坦承犯行，犯後態度尚屬良好等一切情狀
      ，分別量處如附表一「宣告刑」欄所示之刑，並均諭知易
      科罰金之折算標準，另就被告張家儒部分，依法定其應執
      行之刑。
（六）又按共同正犯因相互利用他方之行為，以遂行其犯意之實
      現，本於責任共同之原則，雖其他共同正犯所有供犯罪所
      用之物，亦應於其本身所處之主刑之後，併為沒收之諭知
      （最高法院90年度台上字第5478號判決可資參照）。本件
      扣案如附表二編號1 至4 、7 所示之物，雖為被告張家儒
      所有，如附表二編號5 、6 、8 、9 所示之物，則屬被告
      蔣屏勝所有，然如附表二編號1 至7 所示之物，均為被告
      張家儒、蔣屏勝供為如附表一編號5 所示竊盜犯行所用之
      物，且如附表二編號8 、9 所示之物，係預備供為該次竊
      盜犯行所用之物，業經被告張家儒、蔣屏勝供述明確（見
      本院準備程序筆錄第3 頁、審判筆錄第3 頁），足見該等
      扣案物分屬供本件犯罪所用及預備供犯罪所用之物，復因
      被告張家儒、蔣屏勝就如附表一編號5 所示之竊盜犯行為
      共同正犯，揆諸首揭說明，本於責任共同原則，自應依刑
      法第38條第1 項第2 款之規定，於被告張家儒、蔣屏勝就
      該次犯行所處之主刑之後，併為沒收之諭知。
據上論斷，應依刑事訴訟法第284 條之1 、第299 條第1 項前段
，刑法第28條、第320 條第1 項、第321 條第1 項第3 款、第41
條第1 項前段、第8 項、第38條第1 項第2 款、第51條第5 款，
刑法施行法第1 條之1 ，判決如主文。
本案經檢察官周懷廉到庭執行職務。
中    華    民    國   100    年    1     月    20    日
                  刑事第三庭法    官  邰婉玲
以上正本證明與原本無異。
如不服本判決應於收受送達後10日內向本院提出上訴書狀，並應
敘述具體理由；其未敘述上訴理由者，應於上訴期間屆滿後20日
內向本院補提理由書（均須按他造當事人之人數附繕本）「切勿
逕送上級法院」。
中    華    民    國   100    年    1     月    20    日
                            書 記 官  蘇鈺婷
附錄論罪法條：
中華民國刑法第320 條第1 項
（普通竊盜罪）
意圖為自己或第三人不法之所有，而竊取他人之動產者，為竊盜
罪，處5  年以下有期徒刑、拘役或 5 百元以下罰金。
中華民國刑法第321 條第1 項第3 款
（加重竊盜罪）
犯竊盜罪而有左列情形之一者，處 6 月以上、 5 年以下有期徒
刑：
三、攜帶兇器而犯之者。
【附表一】
┌──┬────┬────┬───┬───────┬───────┬────┬───┐
│編號│犯罪時間│犯罪地點│行為人│犯  罪  方  法│證         據 │所犯罪名│宣告刑│
├──┼────┼────┼───┼───────┼───────┼────┼───┤
│ １ │99年9 月│基隆市中│張家儒│張家儒意圖為自│1.被告張家儒之│張家儒竊│張家儒│
│    │18日中午│正區中正│      │己不法之所有，│  自白：      │盜。    │處有期│
│    │12時許  │路309之2│      │自基隆市○○路│(1)警詢（99年度│        │徒刑貳│
│    │        │號1 樓地│      │309 之2 號1 樓│  偵字第5281號│        │月，如│
│    │        │下室    │      │之大門進入，拉│  偵查卷第5 至│        │易科罰│
│    │        │        │      │開鐵捲門後，進│  6 頁）。    │        │金，以│
│    │        │        │      │入該址地下室（│(2)偵查（99年度│        │新台幣│
│    │        │        │      │侵入住宅部分未│  偵字第5281號│        │壹仟元│
│    │        │        │      │據告訴），徒手│  偵查卷第55、│        │折算壹│
│    │        │        │      │竊取黃寶發所有│  61至62頁）。│        │日。  │
│    │        │        │      │之鋁門窗骨架（│(3)本院（99年度│        │      │
│    │        │        │      │重約27公斤），│  聲羈字第171 │        │      │
│    │        │        │      │於同日前往賴順│  號卷第4 頁、│        │      │
│    │        │        │      │煌經營位於基隆│  本院99年12月│        │      │
│    │        │        │      │市○○路428 號│  13日訊問筆錄│        │      │
│    │        │        │      │旁之足隆資源回│  第2 頁、準備│        │      │
│    │        │        │      │收廠，將竊得之│  程序筆錄第2 │        │      │
│    │        │        │      │鋁門窗骨架，以│  頁、審判筆錄│        │      │
│    │        │        │      │新台幣（下同）│  第9 頁）。  │        │      │
│    │        │        │      │1,080 元之價格│2.證人黃寶發之│        │      │
│    │        │        │      │，售予不知情之│  證述：      │        │      │
│    │        │        │      │賴順煌，並將所│(1)警詢（99年度│        │      │
│    │        │        │      │得款項花用殆盡│  偵字第5281號│        │      │
│    │        │        │      │，嗣經警據報清│  偵查卷第10頁│        │      │
│    │        │        │      │查轄區內回收廠│  ）。        │        │      │
│    │        │        │      │而查獲。      │(2)偵查（99年度│        │      │
│    │        │        │      │              │  偵字第5281號│        │      │
│    │        │        │      │              │  偵查卷第42至│        │      │
│    │        │        │      │              │  43頁）。    │        │      │
│    │        │        │      │              │3.證人賴順煌之│        │      │
│    │        │        │      │              │  證述：      │        │      │
│    │        │        │      │              │(1)警詢（99年度│        │      │
│    │        │        │      │              │  偵字第5281號│        │      │
│    │        │        │      │              │  偵查卷第12至│        │      │
│    │        │        │      │              │  14頁）。    │        │      │
│    │        │        │      │              │(2)偵查（99年度│        │      │
│    │        │        │      │              │  偵字第5281號│        │      │
│    │        │        │      │              │  偵查卷第45至│        │      │
│    │        │        │      │              │  46頁）。    │        │      │
│    │        │        │      │              │4.贓物認領保管│        │      │
│    │        │        │      │              │  單1 張（99年│        │      │
│    │        │        │      │              │  度偵字第5281│        │      │
│    │        │        │      │              │  號偵查卷第17│        │      │
│    │        │        │      │              │  頁）。      │        │      │
│    │        │        │      │              │5.收受物品舊貨│        │      │
│    │        │        │      │              │  五金廢料或廢│        │      │
│    │        │        │      │              │  棄物登記表影│        │      │
│    │        │        │      │              │  本1 份（99年│        │      │
│    │        │        │      │              │  度偵字第5281│        │      │
│    │        │        │      │              │  號偵查卷第18│        │      │
│    │        │        │      │              │  頁）。      │        │      │
│    │        │        │      │              │6.尋獲遭竊物品│        │      │
│    │        │        │      │              │  之照片4 張（│        │      │
│    │        │        │      │              │  99年度偵字第│        │      │
│    │        │        │      │              │  5281號偵查卷│        │      │
│    │        │        │      │              │  第20頁）。  │        │      │
├──┼────┼────┼───┼───────┼───────┼────┼───┤
│ ２ │99年9 月│基隆市中│張家儒│張家儒意圖為自│1.被告張家儒之│張家儒竊│張家儒│
│    │23日中午│正區中正│      │己不法之所有，│  自白：      │盜。    │處有期│
│    │12時許  │路309之2│      │自基隆市○○路│(1)警詢（99年度│        │徒刑貳│
│    │        │號1 樓地│      │309 之2 號1 樓│  偵字第5281號│        │月，如│
│    │        │下室    │      │之大門進入，拉│  偵查卷第5 至│        │易科罰│
│    │        │        │      │開鐵捲門後，進│  6 頁）。    │        │金，以│
│    │        │        │      │入該址地下室（│(2)偵查（99年度│        │新台幣│
│    │        │        │      │侵入住宅部分未│  偵字第5281號│        │壹仟元│
│    │        │        │      │據告訴），徒手│  偵查卷第55、│        │折算壹│
│    │        │        │      │竊取黃寶發所有│  61至62頁）。│        │日。  │
│    │        │        │      │之鋁門窗骨架（│(3)本院（99年度│        │      │
│    │        │        │      │重約38.5公斤）│  聲羈字第171 │        │      │
│    │        │        │      │，於同日前往足│  號卷第4 頁、│        │      │
│    │        │        │      │隆資源回收廠，│  本院99年12月│        │      │
│    │        │        │      │將竊得之鋁門窗│  13日訊問筆錄│        │      │
│    │        │        │      │骨架，以1,540 │  第2 頁、準備│        │      │
│    │        │        │      │元之價格，售予│  程序筆錄第2 │        │      │
│    │        │        │      │不知情之賴順煌│  頁、審判筆錄│        │      │
│    │        │        │      │，並將所得款項│  第9 頁）。  │        │      │
│    │        │        │      │花用殆盡，嗣經│2.證人黃寶發之│        │      │
│    │        │        │      │警據報清查轄區│  證述：      │        │      │
│    │        │        │      │內回收廠而查獲│(1)警詢（99年度│        │      │
│    │        │        │      │。            │  偵字第5281號│        │      │
│    │        │        │      │              │  偵查卷第10頁│        │      │
│    │        │        │      │              │  ）。        │        │      │
│    │        │        │      │              │(2)偵查（99年度│        │      │
│    │        │        │      │              │  偵字第5281號│        │      │
│    │        │        │      │              │  偵查卷第42至│        │      │
│    │        │        │      │              │  43頁）。    │        │      │
│    │        │        │      │              │3.證人賴順煌之│        │      │
│    │        │        │      │              │  證述：      │        │      │
│    │        │        │      │              │(1)警詢（99年度│        │      │
│    │        │        │      │              │  偵字第5281號│        │      │
│    │        │        │      │              │  偵查卷第12至│        │      │
│    │        │        │      │              │  14頁）。    │        │      │
│    │        │        │      │              │(2)偵查（99年度│        │      │
│    │        │        │      │              │  偵字第5281號│        │      │
│    │        │        │      │              │  偵查卷第45至│        │      │
│    │        │        │      │              │  46頁）。    │        │      │
│    │        │        │      │              │4.贓物認領保管│        │      │
│    │        │        │      │              │  單1 張（99年│        │      │
│    │        │        │      │              │  度偵字第5281│        │      │
│    │        │        │      │              │  號偵查卷第17│        │      │
│    │        │        │      │              │  頁）。      │        │      │
│    │        │        │      │              │5.收受物品舊貨│        │      │
│    │        │        │      │              │  五金廢料或廢│        │      │
│    │        │        │      │              │  棄物登記表影│        │      │
│    │        │        │      │              │  本1 份（99年│        │      │
│    │        │        │      │              │  度偵字第5281│        │      │
│    │        │        │      │              │  號偵查卷第19│        │      │
│    │        │        │      │              │  頁）。      │        │      │
│    │        │        │      │              │6.尋獲遭竊物品│        │      │
│    │        │        │      │              │  之照片4 張（│        │      │
│    │        │        │      │              │  99年度偵字第│        │      │
│    │        │        │      │              │  5281號偵查卷│        │      │
│    │        │        │      │              │  第20頁）。  │        │      │
├──┼────┼────┼───┼───────┼───────┼────┼───┤
│ ３ │99年10月│基隆市中│張家儒│張家儒意圖為自│1.被告張家儒之│張家儒竊│張家儒│
│    │2 日中午│正區中正│      │己不法之所有，│  自白：      │盜。    │處有期│
│    │12時許  │路309之2│      │自基隆市○○路│(1)警詢（99年度│        │徒刑貳│
│    │        │號1 樓地│      │309 之2 號1 樓│  偵字第5281號│        │月，如│
│    │        │下室    │      │大門進入，拉開│  偵查卷第5 至│        │易科罰│
│    │        │        │      │鐵捲門後，進入│  6 頁）。    │        │金，以│
│    │        │        │      │該址地下室（侵│(2)偵查（99年度│        │新台幣│
│    │        │        │      │入住宅部分未據│  偵字第5281號│        │壹仟元│
│    │        │        │      │告訴），徒手竊│  偵查卷第55、│        │折算壹│
│    │        │        │      │取黃寶發所有之│  61至62頁）。│        │日。  │
│    │        │        │      │鋁門窗骨架（重│(3)本院（99年度│        │      │
│    │        │        │      │約68.5公斤），│  聲羈字第171 │        │      │
│    │        │        │      │於同日前往足隆│  號卷第4 頁、│        │      │
│    │        │        │      │資源回收廠，將│  本院99年12月│        │      │
│    │        │        │      │竊得之鋁門窗骨│  13日訊問筆錄│        │      │
│    │        │        │      │架，以2,940 元│  第2 頁、準備│        │      │
│    │        │        │      │（起訴書誤載為│  程序筆錄第2 │        │      │
│    │        │        │      │2,740 元）之價│  頁、審判筆錄│        │      │
│    │        │        │      │格，售予不知情│  第9 頁）。  │        │      │
│    │        │        │      │之賴順煌，並將│2.證人黃寶發之│        │      │
│    │        │        │      │所得款項花用殆│  證述：      │        │      │
│    │        │        │      │盡，嗣經警據報│(1)警詢（99年度│        │      │
│    │        │        │      │清查轄區內回收│  偵字第5281號│        │      │
│    │        │        │      │廠而查獲。    │  偵查卷第10頁│        │      │
│    │        │        │      │              │  ）。        │        │      │
│    │        │        │      │              │(2)偵查（99年度│        │      │
│    │        │        │      │              │  偵字第5281號│        │      │
│    │        │        │      │              │  偵查卷第42至│        │      │
│    │        │        │      │              │  43頁）。    │        │      │
│    │        │        │      │              │3.證人賴順煌之│        │      │
│    │        │        │      │              │  證述：      │        │      │
│    │        │        │      │              │(1)警詢（99年度│        │      │
│    │        │        │      │              │  偵字第5281號│        │      │
│    │        │        │      │              │  偵查卷第12至│        │      │
│    │        │        │      │              │  14頁）。    │        │      │
│    │        │        │      │              │(2)偵查（99年度│        │      │
│    │        │        │      │              │  偵字第5281號│        │      │
│    │        │        │      │              │  偵查卷第45至│        │      │
│    │        │        │      │              │  46頁）。    │        │      │
│    │        │        │      │              │4.贓物認領保管│        │      │
│    │        │        │      │              │  單1 張（99年│        │      │
│    │        │        │      │              │  度偵字第5281│        │      │
│    │        │        │      │              │  號偵查卷第17│        │      │
│    │        │        │      │              │  頁）。      │        │      │
│    │        │        │      │              │5.收受物品舊貨│        │      │
│    │        │        │      │              │  五金廢料或廢│        │      │
│    │        │        │      │              │  棄物登記表影│        │      │
│    │        │        │      │              │  本1 份（99年│        │      │
│    │        │        │      │              │  度偵字第5281│        │      │
│    │        │        │      │              │  號偵查卷第18│        │      │
│    │        │        │      │              │  頁）。      │        │      │
│    │        │        │      │              │6.尋獲遭竊物品│        │      │
│    │        │        │      │              │  之照片4 張（│        │      │
│    │        │        │      │              │  99年度偵字第│        │      │
│    │        │        │      │              │  5281號偵查卷│        │      │
│    │        │        │      │              │  第20頁）。  │        │      │
├──┼────┼────┼───┼───────┼───────┼────┼───┤
│ ４ │99年10月│基隆市中│張家儒│張家儒意圖為自│1.被告張家儒之│張家儒竊│張家儒│
│    │4 日中午│正區中正│      │己不法之所有，│  自白：      │盜。    │處有期│
│    │12時許  │路309之2│      │自基隆市○○路│(1)警詢（99年度│        │徒刑貳│
│    │        │號1 樓地│      │309 之2 號1 樓│  偵字第5281號│        │月，如│
│    │        │下室    │      │大門進入，拉開│  偵查卷第5 至│        │易科罰│
│    │        │        │      │鐵捲門後，進入│  6 頁）。    │        │金，以│
│    │        │        │      │該址地下室（侵│(2)偵查（99年度│        │新台幣│
│    │        │        │      │入住宅部分未據│  偵字第5281號│        │壹仟元│
│    │        │        │      │告訴），徒手竊│  偵查卷第61至│        │折算壹│
│    │        │        │      │取黃寶發所有之│  62頁）。    │        │日。  │
│    │        │        │      │鋁門窗骨架（重│(3)本院（99年度│        │      │
│    │        │        │      │約62公斤）及蓮│  聲羈字第171 │        │      │
│    │        │        │      │蓬頭（重約6.5 │  號卷第4 頁、│        │      │
│    │        │        │      │公斤），於同日│  本院99年12月│        │      │
│    │        │        │      │前往足隆資源回│  13日訊問筆錄│        │      │
│    │        │        │      │收廠，將上開竊│  第2 頁、準備│        │      │
│    │        │        │      │得之物品，以  │  程序筆錄第2 │        │      │
│    │        │        │      │2,770 元之價格│  頁、審判筆錄│        │      │
│    │        │        │      │，售予不知情之│  第9 頁）。  │        │      │
│    │        │        │      │賴順煌，並將所│2.證人黃寶發之│        │      │
│    │        │        │      │得款項花用殆盡│  證述：      │        │      │
│    │        │        │      │，嗣經警據報清│(1)警詢（99年度│        │      │
│    │        │        │      │查轄區內回收廠│  偵字第5281號│        │      │
│    │        │        │      │而查獲。      │  偵查卷第10頁│        │      │
│    │        │        │      │              │  ）。        │        │      │
│    │        │        │      │              │(2)偵查（99年度│        │      │
│    │        │        │      │              │  偵字第5281號│        │      │
│    │        │        │      │              │  偵查卷第42至│        │      │
│    │        │        │      │              │  43頁）。    │        │      │
│    │        │        │      │              │3.證人賴順煌之│        │      │
│    │        │        │      │              │  證述：      │        │      │
│    │        │        │      │              │(1)警詢（99年度│        │      │
│    │        │        │      │              │  偵字第5281號│        │      │
│    │        │        │      │              │  偵查卷第12至│        │      │
│    │        │        │      │              │  14頁）。    │        │      │
│    │        │        │      │              │(2)偵查（99年度│        │      │
│    │        │        │      │              │  偵字第5281號│        │      │
│    │        │        │      │              │  偵查卷第45至│        │      │
│    │        │        │      │              │  46頁）。    │        │      │
│    │        │        │      │              │4.贓物認領保管│        │      │
│    │        │        │      │              │  單1 張（99年│        │      │
│    │        │        │      │              │  度偵字第5281│        │      │
│    │        │        │      │              │  號偵查卷第17│        │      │
│    │        │        │      │              │  頁）。      │        │      │
│    │        │        │      │              │5.收受物品舊貨│        │      │
│    │        │        │      │              │  五金廢料或廢│        │      │
│    │        │        │      │              │  棄物登記表影│        │      │
│    │        │        │      │              │  本1 份（99年│        │      │
│    │        │        │      │              │  度偵字第5281│        │      │
│    │        │        │      │              │  號偵查卷第18│        │      │
│    │        │        │      │              │  頁）。      │        │      │
│    │        │        │      │              │6.尋獲遭竊物品│        │      │
│    │        │        │      │              │  之照片4 張（│        │      │
│    │        │        │      │              │  99年度偵字第│        │      │
│    │        │        │      │              │  5281號偵查卷│        │      │
│    │        │        │      │              │  第20頁）。  │        │      │
├──┼────┼────┼───┼───────┼───────┼────┼───┤
│ ５ │99年11月│基隆市七│張家儒│張家儒、蔣屏勝│1.被告張家儒之│張家儒、│張家儒│
│    │9 日上午│堵區工建│蔣屏勝│基於意圖為自己│  自白：      │蔣屏勝共│處有期│
│    │7 時40分│北路26號│      │不法所有之犯意│(1)警詢（99年度│同攜帶兇│徒刑陸│
│    │許      │        │      │聯絡，由張家儒│  偵字第5439號│器竊盜。│月，如│
│    │        │        │      │攜帶手套1 雙及│  偵查卷第7 至│        │易科罰│
│    │        │        │      │客觀上足以對人│  8 頁）。    │        │金，以│
│    │        │        │      │之生命、身體、│(2)偵查（99年度│        │新台幣│
│    │        │        │      │安全構成威脅，│  偵字第5439號│        │壹仟元│
│    │        │        │      │具有相當危險性│  偵查卷第36至│        │折算壹│
│    │        │        │      │之鐵鎚、十字型│  38、40頁）。│        │日；扣│
│    │        │        │      │螺絲起子、一字│(3)本院（99年度│        │案如附│
│    │        │        │      │型螺絲起子及鑿│  聲羈字第160 │        │表二所│
│    │        │        │      │刀各1 支，蔣屏│  號卷第5 至7 │        │示之物│
│    │        │        │      │勝攜帶延長線、│  頁、本院99年│        │，沒收│
│    │        │        │      │攀降繩各1 捲及│  12月13日訊問│        │之。  │
│    │        │        │      │客觀上足以對人│  筆錄第2 至3 │        │蔣屏勝│
│    │        │        │      │之生命、身體、│  頁、準備程序│        │處有期│
│    │        │        │      │安全構成威脅，│  筆錄第2 頁、│        │徒刑陸│
│    │        │        │      │具有相當危險性│  審判筆錄第9 │        │月，如│
│    │        │        │      │之鐵鎚1 支、切│  頁）。      │        │易科罰│
│    │        │        │      │割器1 台，前往│2.被告蔣屏勝之│        │金，以│
│    │        │        │      │中國航運股份有│  自白：      │        │新台幣│
│    │        │        │      │限公司位於左址│(1)警詢（99年度│        │壹仟元│
│    │        │        │      │之辦公室，由張│  偵字第5439號│        │折算壹│
│    │        │        │      │家儒及蔣屏勝分│  偵查卷第11至│        │日；扣│
│    │        │        │      │持螺絲起子拆卸│  12頁）。    │        │案如附│
│    │        │        │      │該公司所有之鋁│(2)偵查（99年度│        │表二所│
│    │        │        │      │門窗而竊取之，│  偵字第5439號│        │示之物│
│    │        │        │      │甫得手之際，適│  偵查卷第38至│        │，沒收│
│    │        │        │      │該公司員工鄭永│  40頁）。    │        │之。  │
│    │        │        │      │吉行經該處發覺│(3)本院（99年度│        │      │
│    │        │        │      │上情而報警處理│  聲羈字第160 │        │      │
│    │        │        │      │，為警於同日上│  號卷第8 至10│        │      │
│    │        │        │      │午8 時10分許，│  頁、本院準備│        │      │
│    │        │        │      │在該處當場查獲│  程序筆錄第2 │        │      │
│    │        │        │      │，並扣得如附表│  頁、審判筆錄│        │      │
│    │        │        │      │二編號1 至4 、│  第9 頁）。  │        │      │
│    │        │        │      │7 所示張家儒所│3.證人鄭永吉之│        │      │
│    │        │        │      │有供為本件犯行│  證述：      │        │      │
│    │        │        │      │所用之物、如附│(1)警詢（99年度│        │      │
│    │        │        │      │表二編號5 、6 │  偵字第5439偵│        │      │
│    │        │        │      │所示蔣屏勝所有│  查卷第13至14│        │      │
│    │        │        │      │供為本件犯行所│  頁）。      │        │      │
│    │        │        │      │用之物及如附表│(2)偵查（99年度│        │      │
│    │        │        │      │二編號8 、9 所│  偵字第5439號│        │      │
│    │        │        │      │示蔣屏勝所有預│  偵查卷第77至│        │      │
│    │        │        │      │備供本件犯行所│  78頁）。    │        │      │
│    │        │        │      │用之物。      │4.現場照片4 張│        │      │
│    │        │        │      │              │  （99年度偵字│        │      │
│    │        │        │      │              │  第5439號偵查│        │      │
│    │        │        │      │              │  卷第15至16頁│        │      │
│    │        │        │      │              │  ）。        │        │      │
│    │        │        │      │              │5.張家儒及蔣屏│        │      │
│    │        │        │      │              │  勝所攜帶工具│        │      │
│    │        │        │      │              │  之照片1 張（│        │      │
│    │        │        │      │              │  99年度偵字第│        │      │
│    │        │        │      │              │  5439號偵查卷│        │      │
│    │        │        │      │              │  第17頁）。  │        │      │
│    │        │        │      │              │6.贓物認領保管│        │      │
│    │        │        │      │              │  單1 張（99年│        │      │
│    │        │        │      │              │  度偵字第5439│        │      │
│    │        │        │      │              │  號偵查卷第18│        │      │
│    │        │        │      │              │  頁）。      │        │      │
│    │        │        │      │              │7.扣案如附表二│        │      │
│    │        │        │      │              │  所示之物。  │        │      │
└──┴────┴────┴───┴───────┴───────┴────┴───┘
【附表二】扣案物
┌──┬─────────┬──┐
│編號│      扣案物      │數量│
├──┼─────────┼──┤
│ １ │十字型螺絲起子    │1 支│
├──┼─────────┼──┤
│ ２ │一字型螺絲起子    │1 支│
├──┼─────────┼──┤
│ ３ │鑿刀              │1 支│
├──┼─────────┼──┤
│ ４ │鐵鎚（全長29公分）│1 支│
├──┼─────────┼──┤
│ ５ │鐵鎚（全長38公分）│1 支│
├──┼─────────┼──┤
│ ６ │切割器            │1 台│
├──┼─────────┼──┤
│ ７ │手套              │1 雙│
├──┼─────────┼──┤
│ ８ │延長線            │1 捲│
├──┼─────────┼──┤
│ ９ │攀降繩            │1 捲│
└──┴─────────┴──┘